【裁判字號】    99,訴,1338
【裁判日期】    990708
【裁判案由】    槍砲彈藥刀械管制
【裁判全文】
臺灣板橋地方法院刑事判決              99年度訴字第1338號
公  訴  人  臺灣板橋地方法院檢察署檢察官
被      告  甲○○
指定辯護人  孫冬生律師
上列被告因違反槍砲彈藥刀械管制條例案件，經檢察官提起公訴
（99年度偵字第5699號），本院判決如下：
    主  文
甲○○未經許可，持有可發射子彈具有殺傷力之土造長槍，處有
期徒刑壹年拾月，併科罰金新臺幣伍萬元，罰金如易服勞役，以
新臺幣壹仟元折算壹日。緩刑肆年。扣案之土造長槍壹枝（槍枝
管制編號：0000000000號）、小鋼珠捌拾捌顆及工業用底火壹包
均沒收。
    事  實
一、甲○○明知可發射子彈，具有殺傷力之土造長槍，未經中央
    主管機關許可，不得持有，竟於民國98年7 月下旬某日，在
    臺北縣三峽鎮滿月園登山步道爬山時，拾獲由不詳人士棄置
    具擊發機構之木質槍身及土造金屬槍管組合而成，可供擊發
    子彈具殺傷力之土造長槍1 枝（槍枝管制編號：0000000000
    號），未經許可而持有之。嗣甲○○於99年2 月7 日下午6
    時許，持該把土造長槍欲前往臺北縣三峽鎮山區打獵時，為
    警於臺北縣三峽鎮有木里有木155 之2 號旁產業道路上查獲
    ，當場扣得前開土造長槍1 枝及甲○○所有供該把土造長槍
    動力裝置所用之小鋼珠88顆及工業用底火1 包，始知上情。
二、案經桃園縣政府警察局龍潭分局報告臺灣板橋地方法院檢察
    署檢察官偵查起訴。
    理  由
一、按被告以外之人於審判外之陳述，雖不符刑事訴訟法第159
    條之1 至第159 條之4 之規定，而經當事人於審判程序同意
    作為證據，法院審酌該言詞陳述或書面陳述作成時之情況，
    認為適當者，亦得為證據。當事人、代理人或辯護人於法院
    調查證據時，知有第159 條第1 項不得為證據之情形，而未
    於言詞辯論終結前聲明異議者，視為有前項之同意，刑事訴
    訟法第159 條之5 定有明文。查本件被告及辯護人於本院準
    備程序時，對於下述本院採為認定犯罪事實依據之各項證據
    之證據能力，均同意有證據能力，該等證據復經本院於審理
    時逐一提示予被告及辯護人表示意見，本院審酌該等證據之
    取得過程並無瑕疵，與本案待證事實間復具有相當之關聯性
    ，以之為本案證據並無不當，自得採為本件認定事實之基礎
    ，合先敘明。
二、上揭事實，業據被告於本院審理時坦承不諱，且扣得之土造
    長槍1 枝（槍枝管制編號：0000000000號），由具擊發機構
    之木質槍身及土造金屬槍管組合而成，擊發功能正常，可供
    擊發適用子彈使用，具有殺傷力之事實，有內政部警政署刑
    事警察局99年2 月26日刑鑑字第0990022900號鑑定書1 份在
    卷可稽（見偵查卷第28頁），並有查獲之土造長槍相片及上
    開土造長槍1 枝扣案可資佐證，復有扣案之小鋼珠88顆及工
    業用底火1 包可佐，被告前開任意性自白，核與事實相符。
    本件事證明確，被告犯行堪以認定，應予依法論科。
三、按扣案之具有殺傷力之土造長槍，屬槍砲彈藥刀械管制條例
    第4 條第1 項第1 款所稱之槍砲，依據同條例第5 條規定，
    非經主管機關許可不得持有，核被告未經主管機關許可，持
    有可發射子彈具有殺傷力之土造長槍之行為，係犯槍砲彈藥
    刀械管制條例第8 條第4 項之未經許可持有具殺傷力之槍枝
    罪。查被告所犯同條例第8 條第4 項之罪，係法定本刑為3
    年以上10年以下有期徒刑，併科新臺幣700 萬元以下罰金之
    重罪，然被告於拾獲該把長槍後，僅持供己打獵之用，並未
    持該槍枝從事任何不法行為，對社會治安尚未造成重大危害
    ，再參被告為原住民，依其族人習性，有在山區打獵之習慣
    之情，本件顯與一般持有槍械之犯行不同，本院認被告所犯
    之罪，情輕法重，確有可予憫恕之處，爰依刑法第59條規定
    減輕其刑。爰審酌被告犯罪動機、手段、對治安之危害，且
    其素行良好、經濟狀況不佳及犯後始終坦承犯行態度良好等
    一切情狀，量處如主文所示之刑，並就罰金刑部分，併諭知
    易服勞役之折算標準如主文所示。末查，被告前未曾犯罪受
    有期徒刑以上刑之宣告，有臺灣高等法院被告前案紀錄表1
    紙在卷可稽，經核被告因一時失慮致罹刑章，其因智識程度
    不高、謀生不易，惟素行良好，平日有正當工作，被告經此
    偵、審之教訓，自當知所惕勉而無再犯之虞，本院綜核各情
    ，認上開對被告所宣告之刑以暫不執行為適當，故併予宣告
    緩刑4 年，以勵自新。扣案之土造長槍1 枝具殺傷力，為違
    禁物，應依刑法第38條第1 項第1 款規定予以宣告沒收。至
    扣案之小鋼珠88顆及工業用底火1 包，為被告所有，且係供
    被告持有使用上開土造長槍之動力裝置，業據被告供承在卷
    ，顯係供其犯罪所用之物，併依刑法第38條第1 項第2 款規
    定宣告沒收。
據上論斷，應依刑事訴訟法第299 條第1 項前段，槍砲彈藥刀械
管制條例第8 條第4 項，刑法第11條前段、第42條第3 項前段、
第59條、第74條第1 項第1 款、第38條第1 項第1 款、第2 款，
判決如主文。
本案經檢察官楊景舜到庭執行職務。
中    華    民    國    99    年    7     月    8     日
                  刑事第十六庭審判長法  官  王綽光
                                    法  官  洪珮婷
                                    法  官  陳正昇
以上正本證明與原本無異。
如不服本判決應於收受送達後10日內向本院提出上訴書狀，並應
敘述具體理由；其未敘述上訴理由者，應於上訴期間屆滿後20日
內向本院補提理由書（均須按他造當事人之人數附繕本）「切勿
逕送上級法院」。
                                    書記官  林文達
中    華    民    國    99    年    7     月    9     日
附錄本案論罪科刑法條全文
槍砲彈藥刀械管制條例第8條
未經許可，製造、販賣或運輸鋼筆槍、瓦斯槍、麻醉槍、獵槍、
空氣槍或第4條第1項第1款所定其他可發射金屬或子彈具有殺傷
力之各式槍砲者，處無期徒刑或5年以上有期徒刑，併科新臺幣1
千萬元以下罰金。
未經許可，轉讓、出租或出借前項所列槍枝者，處5年以上有期
徒刑，併科新臺幣1千萬元以下罰金。
意圖供自己或他人犯罪之用，而犯前二項之罪者，處無期徒刑或
7年以上有期徒刑，併科新臺幣1千萬元以下罰金。
未經許可，持有、寄藏或意圖販賣而陳列第1項所列槍枝者，處3
年以上10年以下有期徒刑，併科新臺幣700萬元以下罰金。
第 1 項至第 3 項之未遂犯罰之。

司法院資訊處製作；財團法人民間司法改革基金會備份。
